【裁判字號】    92,簡,43
【裁判日期】    920326
【裁判案由】    空氣污染防制法
【裁判全文】
高雄高等行政法院裁定                              九十二年度簡字第四十三號
    原      告  甲○○○
    訴訟代理人  丙○○
    被      告  高雄縣政府
    代  表  人  乙○○縣長
右當事人間因空氣污染防制法事件，原告不服行政院環境保護署中華民國九十一年十
一月二十七日環署訴字第０九一００六六六０三號訴願決定，提起行政訴訟。本院裁
定如左：
    主  文
原告之訴駁回。
訴訟費用由原告負擔。
    理  由
一、按訴願之提起，應自行政處分達到或公告期滿之次日起三十日內為之。又訴願事
    件，其提起訴願逾法定期間者，應為不受理之決定，分別為訴願法第十四條第一
    項及第七十七條第二款所明定。又原告起訴不備其他要件，行政法院應以裁定駁
    回之，行政訴訟法第一百零七條第一項第十款亦定有明文。
二、本件原告所有ＶＸＷ─一九０號輕型機車，於民國（下同）九十年十月三十一日
    十三時三十五分，行經高雄市○○區○○街與四維三路口，因民眾檢舉排氣異常
    ，經高雄縣政府環境保護局以九十年十一月二十二日高縣環二字第五二四六三號
    函，通知原告於文到七日內至規定檢測站接受排氣檢驗，該通知單並於同年十二
    月十八日合法送達至原告住所，此有原告配偶蓋章簽收之郵件收件回執影本附於
    訴願卷可稽。惟原告逾期未到檢，核屬規避、拒絕檢驗，被告爰依行為時空氣污
    染防制法第三十八條、第六十一條第一項規定，以九十一年二月十九日高縣空污
    處字第００四九九四號處分書，裁處原告新台幣五千元罰鍰，該處分書業於九十
    一年二月二十六日合法送達，此亦有原告親自蓋章簽收之郵件收件回執影本附於
    訴願卷足稽。則原告提起訴願期間，應自九十一年二月二十七日起算，扣除在途
    期間六日，至同年四月三日即已屆滿。惟原告遲至九十一年九月四日始提起訴願
    ，亦有訴願書上之收文日期戳可按，原告提起訴願顯已逾上開法定不變期間，訴
    願決定以其訴願已逾法定不變期間，而予不受理，依法並無不合。原告復對之提
    起行政訴訟，即屬不備起訴要件，應予駁回。又原告之訴，既經本院依程序駁回
    ，其實體之主張，自無庸再予斟酌，併予敘明。
三、據上論結，本件原告之訴為不合法，依行政訴訟法第一百零七條第一項第十款、
    第一百零四條、民事訴訟法第九十五條、第七十八條，裁定如主文。
中      華      民      國    九十二    年      三      月    二十六    日
                              高雄高等行政法院第一庭
                                          法      官  李協明
右為正本係照原本作成。
如不服本裁定，應於送達後十日內，向本院提出抗告狀並表明抗告理由，如於本裁定
宣示後送達前提起抗告者，應於裁定送達後十日內補提抗告理由書（須按他造當事人
人數附繕本）。
提起抗告應繳納送達用雙掛號郵票六份（每份三十四元）。
中      華      民      國    九十二    年      三      月    二十六    日
                                          法院書記官  蔡玫芳
附註：
行政訴訟法第二百三十五條（第一項、第二項）：
對於適用簡易程序之裁判提起上訴或抗告，須經最高行政法院之許可。
前項許可，以訴訟事件所涉及之法律見解具有原則性者為限。


司法院資訊處製作；財團法人民間司法改革基金會備份。
